【裁判字號】    94,交聲,934
【裁判日期】    950328
【裁判案由】    違反道路交通管理處罰條例聲明異議
【裁判全文】
臺灣士林地方法院交通法庭裁定      94年度交聲字第934號
原處分機關  臺北市交通事件裁決所
異  議  人
即受處分人  甲○○
上列受處分人因違反道路交通管理處罰條例案件，對於臺北市交
通事件裁決所民國94年10月28日所為之處分（原處分案號：北市
裁二字第裁22-A4I205041號），聲明異議，本院裁定如下：
    主  文
異議駁回。
    理  由
一、按汽車駕駛人轉彎時，有不依標誌、標線、號誌指示者，處
    新台幣600 元以上1,800 元以下罰鍰，並記違規點數1 點，
    道路交通管理處罰條例第48條第2 款、第63條第1 項第1 款
    分別定有明文。
二、原處分意旨略以：異議人即受處分人甲○○駕駛車牌號碼
    6B-1297 號自用一般小客車，於民國94年9 月14日晚間7 時
    20分許，沿臺北市○○○路北往南方向行駛至長春路北往東
    時，違反禁止左轉標誌而違規左轉長春路，經警開單舉發，
    經原處分機關綜合各項資料調查結果，仍認受處分人有前開
    違規行為，原處分機關乃依前開道路交通管理處罰條例第48
    條第2 款之規定（原處分贅引第1 項），裁處罰鍰600 元，
    並依同條例第63條第1 項第1 款（原處分漏引第1 款）記違
    規點數1 點。
三、本件聲明異議意旨略以：臺北市○○○路與長春路北往南方
    向路口之平面車道右方路邊或前方並無禁止左轉標誌，僅左
    前方紅綠燈旁有專供匝道用的禁止左轉標誌，此種混亂之標
    號標誌擺放方式對用路駕駛人造成困擾。故而，異議人於94
    年9 月14日晚間7 時20分許時，駕駛車牌號碼6B-1297 號自
    用一般小客車沿臺北市○○○路北往南方向行駛至長春路北
    往東時，雖有左轉行為，仍應為不罰，為此而提出聲明異議
    。
四、經查，受處分人甲○○於前揭時地駕駛車號6B－1297號自用
    小客車，在上開地點左轉之事實，為受處分人所不否認，並
    經警方當場舉發，製有台北市政府警察局A00000000 號舉發
    違反道路交通管理事件通知單附卷為憑。受處分人雖辯稱該
    處平面車道並無禁止左轉之標誌，禁止左轉之標誌係專供匝
    道使用云云，惟新生北路與長春路口明顯設置有禁止左轉標
    誌牌，有卷附現場路口照片影本可稽。又所謂「匝道專用號
    誌」係用以說明該號誌為規範匝道車輛而設置，而「禁止左
    轉」屬標誌而非號誌，倘有區○○道或平面車道專用，則會
    於該標誌下方加掛附牌說明，故前述地點禁止左轉之標誌係
    為管制新生北路（含匝道及平面車道）北往南方向車輛禁止
    左轉至東方等相關交通命令之說明，業經台北市交通管制工
    程處處長透過台北市政府市長信箱詳述，有94年10月12日北
    市交工設字第09433798400 號函之網頁資料在卷可憑，經核
    與相關交通規則規定相符，並無不妥，上開路口禁止左轉之
    標誌極為顯著，且並無令人誤認為匝道專用之虞，平面車道
    車輛亦應遵守該標誌，至為明確，受處分人指稱現場無禁止
    平面車道車輛左轉之標誌及標誌、號誌擺放位置有疑云云，
    委不足採，其於設有禁止左轉標誌違規左轉之事實，堪以認
    定。原處分機關援引道路交通管理處罰條例第48條第2 款（
    原處分贅引第1 項）、第63條第1 項第1 款（原處分漏引第
    1 款）規定，裁處600 元罰鍰，並記違規點數1 點，並無不
    當，異議無理由，應予駁回。
據上論斷，應依道路交通案件處理辦法第19條，裁定如主文。
中    華    民    國    95    年    3     月    28    日
                  交通法庭法  官  楊得君
以上正本證明與原本無異。
如不服本裁定應於送達後5 日內向本院提出抗告狀。
                          書記官  曾韻蒔
中    華    民    國    95    年    3     月    29    日


司法院資訊處製作；財團法人民間司法改革基金會備份。
